臺灣高雄地方法院刑事裁定　　　　　　96年度交聲字第1050號
原處分機關　高雄市政府交通局
異　議　人
即受處分人　甲○○
上列異議人即受處分人因違反道路交通管理處罰條例案件，對於
高雄市政府交通局交通事件裁決中心於民國96年10月18日所為之
處分（原處分案號：高市府交裁字第32-B00000000號）聲明異議
，本院裁定如下：
    主  文
異議駁回。
    理  由
一、原處分意旨以：異議人即受處分人甲○○騎乘車牌號碼UEB-
    093 號輕機車，於民國96年2 月15日下午4 時40分許，沿高
    雄市○○路由東向西行駛，行經凱旋路、翠和路交岔口（下
    稱凱旋、翠和路口）時，明知該路口交通號誌燈號為紅燈，
    仍逕行闖越，嗣為原舉發單位即高雄市政府警察局交通警察
    大隊第二中隊第二分隊員警乙○○攔停，並以異議人有行經
    有燈光號誌管制之交岔路口闖紅燈之違規行為，依道路交通
    管理處罰條例第53條第1 項當場舉發。嗣因異議人未於舉發
    通知單上所載之應到案日期即同年3 月2 日前至原處分機關
    即高雄市政府交通局聽候裁決，原處分機關乃依前開條例第
    53條第1 項、第63條第1 項第3 款規定，於96年10月18日以
    高監營裁字第裁80-NO133539 號裁決書裁處受處分人罰鍰新
    臺幣（下同）4,500 元，並記違規點數3 點。
二、聲明異議意旨則略以：異議人甲○○係於當日下午5 時許，
    沿凱旋路行駛欲拜訪客戶，後有一名員警騎乘機車從後方繞
    至其車前，將其攔下，並表示其在前一個路口有闖紅燈之違
    規行為，惟其應係於路口號誌為綠燈狀態下通過凱旋、翠和
    路口，未有闖紅燈之行為；又其當時不服舉發，拒絕簽名，
    該名員警不僅聲稱這是為績效考量，更竟連續吆喝3 次強令
    其簽名，表示如不簽名就要將其帶回警局，其只好被迫簽名
    。是異議人對原裁決不服，爰依法聲明異議云云。
三、按汽車駕駛人，行經有燈光號誌管制之交岔路口闖紅燈者，
    處新臺幣1,800 元以上5,400 元以下罰鍰，並記違規點數3
    點，道路交通管理處罰條例第53條第1 項及第63條第1 項定
    有明文。此外，依違反道路交通管理事件統一裁罰基準表規
    定，機器腳踏車行經有燈光號誌管制之交岔路口闖紅燈，為
    警舉發，未於應到案期限60日內到案，而經主管機關逕行處
    罰者，對汽車駕駛人處以4,500 元之罰鍰，並計違規點數3
    點。
四、經查：
  (一)異議人即受處分人甲○○於前揭時間行經凱旋、翠和路口，
    復於行駛至次一路口即凱旋、鎮興路口為高雄市政府警察局
    交通警察大隊員警乙○○攔停，員警以其於凱旋、翠和路口
    闖紅燈而當場舉發等事實，為異議人所自承，亦經員警乙○
    ○到庭證述屬實，應堪認定。又就當時異議人闖越紅燈之違
    規情形，業據證人乙○○到庭證稱：其當時沿凱旋路由西向
    東行駛，途經凱旋、翠和路口時，看見異議人駕輕機車行駛
    於前方，因其看到該路口燈號是紅燈，就在路口停等，但異
    議人沒有等到燈號轉為綠燈就闖越路口，其立即按規定鳴警
    笛並打開警示燈緊追於異議人車後，又其當時先在旁邊叫異
    議人停車，但異議人好像都沒聽到，其才在次一路口即凱旋
    、鎮興路口前繞至異議人前方將其攔停等語，甚為明確，且
    經法官訊問證人乙○○發現異議人違規時之細節，證人復證
    稱：其有親眼看見異議人於凱旋、翠和路口燈光號誌為紅燈
    之情形下，穿越停止線，又當時該路口燈光號誌顯示為紅燈
    已達10多秒等語，復參以異議人於本院訊問時，自承其經員
    警告知違規後，有轉頭回去看凱旋、翠和路口燈號，確實顯
    示為紅燈等情，與證人所述情節尚稱一致，是應足認證人所
    為前揭證述，與事實相符，自堪採信。
  (二)再者，異議人於被證人即員警乙○○舉發時，先以現在景氣
    不好為由，希望證人乙○○不要舉發，又出示不詳人士之名
    片要求通融，惟經證人乙○○告知一切依法行政，異議人復
    要求證人乙○○「開小張一點」，仍為證人乙○○斷然拒絕
    等情，不僅為異議人所自承，亦經證人乙○○證述屬實。就
    此異議人雖辯以：因其還要去辦事，急著要走，才想說花點
    小錢就算了云云；惟衡之常情，倘異議人確未有闖紅燈之違
    規行為，當據理抗爭，或嗣後依法定程序救濟，應不致要求
    證人「開小張一點」，而願意為不存在之違規事實負責之理
    ，又倘如異議人所述，其因時間緊迫欲趕快離去，則只要嗣
    後依法救濟即可，斷無停留於現場，與員警反覆爭執，又持
    不詳人士名片，妄圖員警通融，甚至請求以其他違規事由從
    輕發落之理，是應認異議人乃自知其有闖紅燈之行為，始以
    前述方式圖求減輕處罰，至為明確。從而，異議人所辯前揭
    情詞，均不足採信，異議人確於前揭時地闖越紅燈之事實，
    應堪認定。
  (三)又異議人違規後，不僅飾詞否認違規行為，更試圖以前揭違
    法方式，要求員警通融不予舉發，態度惡劣，又異議人逾到
    案期限60日，未自行到案聽候裁決，原處分機關乃按前揭裁
    量基準表逕行處以新臺幣4,500 元之罰鍰，並記違規點數3
    點，其裁量堪稱妥適。
  (四)至異議人指稱證人乙○○逼迫其於舉發通知單上簽名一節，
    證人乙○○復證稱：當時異議人拒絕簽名，其立即向異議人
    表示因異議人消極對抗，其可再舉發其規避稽查之行為，異
    議人才於舉發通知單上簽名等語，足認異議人雖對舉發不服
    ，仍按自身意願收受舉發通知單無疑，應認本件舉發通知單
    已合法送達於異議人；至員警當時舉發態度是否和藹懇切，
    則與本件異議人違規事實之認定無關，亦不影響本件舉發及
    後續裁處程序之合法性，併予指明。
  (五)綜上所述，原處分機關認異議人有違反前揭道路交通管理處
    罰條例規定之闖紅燈行為，而依同條例及違反道路交通管理
    事件統一裁罰基準表規定，裁處異議人罰鍰4,500 元，併計
    違規點數3 點，於法核無違誤，裁量亦稱妥適。本件異議為
    無理由，應予駁回。
五、據上論斷，應依道路交通管理處罰條例第87條第2 項，道路
    交通案件處理辦法第19條，裁定如主文。
中　　華　　民　　國　　96　　年　　12　　月　　12　　日
　                交通法庭  法　官  陳思帆
以上正本證明與原本無異。
如不服本裁定，應於送達後5日內，向本院提出抗告狀。
中　　華　　民　　國　　96　　年　　12　　月　　12　　日
                            書記官  王高山
